【裁判字號】    99,審易,687
【裁判日期】    990716
【裁判案由】    電子遊戲場業管理條例等
【裁判全文】
臺灣桃園地方法院宣示判決筆錄         99年度審易字第687號
公  訴  人  臺灣桃園地方法院檢察署檢察官
被      告  甲○○
上列被告因違反電子遊戲場業管理條例等案件，於中華民國99年
7月16 日下午4 時許，在本院第十法庭宣示判決，出席職員如下
：
          法  官  林靜梅
          書記官  施春祝
法官起立朗讀判決主文、犯罪事實要旨、處罰條文，及告以上訴
限制、期間並提出上訴狀之法院，且諭知記載其內容：
一、主  文：
    甲○○違反未依電子遊戲場業管理條例規定辦理營利事業登
    記者，不得經營電子遊戲場業之規定，處有期徒刑貳月，如
    易科罰金，以新臺幣壹仟元折算壹日，扣案如附表編號1 所
    示之物均沒收；又共同違反未依電子遊戲場業管理條例規定
    辦理營利事業登記者，不得經營電子遊戲場業之規定，處有
    期徒刑貳月，如易科罰金，以新臺幣壹仟元折算壹日，扣案
    如附表編號2 所示之物均沒收；又違反未依電子遊戲場業管
    理條例規定辦理營利事業登記者，不得經營電子遊戲場業之
    規定，處有期徒刑貳月，如易科罰金，以新臺幣壹仟元折算
    壹日，扣案如附表編號3 所示之物均沒收；又共同違反未依
    電子遊戲場業管理條例規定辦理營利事業登記者，不得經營
    電子遊戲場業之規定，處有期徒刑貳月，如易科罰金，以新
    臺幣壹仟元折算壹日，扣案如附表編號4 所示之物均沒收；
    應執行有期徒刑陸月，如易科罰金，以新臺幣壹仟元折算壹
    日，扣案如附表編號1 至4 所示之物均沒收。
二、犯罪事實要旨：
    甲○○明知未依電子遊戲場業管理條例第15條之規定向主管
    機關辦理營利事業登記，不得經營電子遊戲場業，竟基於違
    法經營電子遊戲場業及賭博之犯意，自行或與葉秀敏、沈梅
    蘭（均經檢察官為不起訴處分），共同基於違法經營電子遊
    戲場業及賭博之犯意聯絡：(一)自民國99年2 月9 日起至99年
    2 月12日16時40分為警查獲時止，在設於桃園縣觀音鄉○○
    路○ 段1001號其所經營之「大姐檳榔攤小吃店」內，擺設電
    玩機台「大舞台小瑪莉」1 台，供不特定客人把玩，其玩法
    是投入新臺幣（下同）10元硬幣1 枚，在按押欲中之圖樣，
    如跑燈落於該圖樣即算押中，賠率5 至50倍不等，再依累積
    分數退幣嬴取等值賭金。嗣於99年2 月12日16時40分為警查
    獲，並當場扣得如附表編號1 所示之物。(二)自99年2 月5 日
    起至99年2 月11日23時50分為警查獲時止，在設於桃園縣中
    壢市○○路145 號其所經營之「愛菲兒檳榔攤」（起訴書誤
    載為「愛菲爾檳榔攤」）內，擺設電玩機台「小瑪莉」1 台
    ，供不特定客人把玩，並雇用葉秀敏在該檳榔攤看顧，其玩
    法是投入10元硬幣1 枚，在按押欲中之圖樣，如跑燈落於該
    圖樣即算押中，賠率視所押圖案而不同，再依累積分數退幣
    嬴取等值賭金。嗣於99年2 月11日23時50分為警查獲，並當
    場扣得如附表編號2 所示之物。(三)自99年2 月25日起至99年
    2 月27日19時10分為警查獲時止，在設於桃園縣八德市○○
    街107 號其所經營之「全區便利商店」內，擺設賭博性電玩
    機台「彩金大聯盟」1 台，供不特定客人把玩，其玩法是10
    元兌換代幣1 枚，如押中依倍數得分數，再依累積分數兌換
    等值之現金。嗣於99年2 月27日19時10分為警查獲，並當場
    扣得如附表編號3 所示之物。(四)自99年2 月23日起至99 年2
    月26日凌晨1 時為警查獲時止，在設於桃園縣中壢市○○○
    路762 號其所經營之「媽咪的店卡拉OK」店內，擺設電玩機
    台「彩金大聯盟」1 台，供不特定客人把玩，並雇用沈梅蘭
    在該店內看顧，其玩法是投入10元硬幣1 枚，如押中依倍數
    得分數，再依累積分數依1 比1 之比例退幣嬴取等值賭金。
    嗣於99年2 月26日凌晨1 時為警查獲，並當場扣得如附表編
    號4 所示之物。
三、處罰條文：
    電子遊戲場業管理條例第15條、第22條，刑法第11條前段、
    第28條、第266 條第1 項前段、第2 項、第55條、第41條第
    1 項前段、第51條第5 款，刑法施行法第1 條之1 第1 項、
    第2 項前段。
四、協商判決除有刑事訴訟法第455 條之4 第1 項第1 款於本訊
    問程序終結前，被告撤銷協商合意或檢察官撤回協商聲請者
    ；第2 款被告協商之意思非出於自由意志者；第4 款被告所
    犯之罪非第455 條之2 第1 項所定得以協商判決者；第6 款
    被告有其他較重之裁判上一罪之犯罪事實者；第7 款法院認
    應諭知免刑或免訴、不受理者情形之一，及違反同條第2 項
    「法院應於協商合意範圍內為判決；法院為協商判決所科之
    刑，以宣告緩刑或2 年以下有期徒刑、拘役或罰金為限」之
    規定者外，不得上訴。
五、如有前述例外得上訴之情形，又不服本件判決，得自收受判
    決送達後10日內，向本院提出上訴書狀，上訴於第二審法院
    。
中    華    民    國    99    年    7     月    16    日
                  臺灣桃園地方法院刑事庭
                                法  官  林靜梅
以上正本證明與原本無異。
                                書記官  施春祝
中    華    民    國    99    年    7     月    16    日
附錄本案論罪科刑法條：
電子遊戲場業管理條例第十五條
未依本條例規定辦理營利事業登記者，不得經營電子遊戲場業。
電子遊戲場業管理條例第二十二條
違反第十五條規定者，處行為人一年以下有期徒刑、拘役或科或
併科新台幣五十萬元以上二百五十萬元以下罰金。
中華民國刑法第二百六十六條
在公共場所或公眾得出入之場所賭博財物者，處1 千元以下罰金
。但以供人暫時娛樂之物為賭者，不在此限。
當場賭博之器具與在賭檯或兌換籌碼處之財物，不問屬於犯人與
否，沒收之。
附表：
┌──┬────────────────────────┐
│編號│扣案物品名稱及數量                              │
├──┼────────────────────────┤
│1   │電子遊戲機「大舞台小瑪莉」1 台（含IC版1 片）、機│
│    │台內賭資160 元（起訴書誤載為640元）             │
├──┼────────────────────────┤
│2   │電子遊戲機「小瑪莉」1 台（含IC版1 片）、機台內賭│
│    │資1,770 元                                      │
├──┼────────────────────────┤
│3   │電子遊戲機「彩金大聯盟」1 台（含IC版1 片）、代幣│
│    │227 個                                          │
├──┼────────────────────────┤
│4   │電子遊戲機「彩金大聯盟」1 台（含IC版1 片）、機台│
│    │內賭資2,620 元                                  │
└──┴────────────────────────┘

司法院資訊處製作；財團法人民間司法改革基金會備份。
